臺灣高等法院臺南分院刑事判決
111年度軍交上易字第2號
上  訴  人  臺灣臺南地方檢察署檢察官
被      告  甲○○



上列上訴人因被告過失傷害案件，不服臺灣臺南地方法院110年
度交易字第734號中華民國110年10月18日第一審判決（起訴案號
：臺灣臺南地方檢察署110年度調偵字第734號），提起上訴，本
院判決如下：
    主  文
上訴駁回。
甲○○緩刑貳年。
    事  實
一、甲○○於民國109年9月2日晚間8時10分許，駕駛車牌號碼0000
    -00號自用小客車，沿臺南市東區自由路1段由東往西方向行
    駛，行經該路段與仁和路口欲左轉駛入仁和路時，原應充分
    注意對向來車及車前狀況，隨時採取必要之安全措施，而依
    當時天候晴、夜間有照明，柏油路面乾燥、無缺陷、無障礙
    物且視距良好，客觀上依其智識、經驗、能力並無不能注意
    之情事，竟疏未注意及此，於燈號轉換之際即搶黃燈貿然左
    轉，適有乙○○騎乘車牌號碼000-0000號普通重型機車沿臺南
    市東區自由路1段由西往東方向直行至前開路口，亦應注意
    機車行駛至交岔路口，其行進、轉彎，應遵守燈光號誌之指
    示行駛，其疏未注意及此，貿然闖越紅燈前行，兩車瞬間煞
    避不及發生碰撞，乙○○因而人車倒地，並受有四肢多處擦挫
    傷、右大腿及左手皮膚外傷之傷害。
二、案經乙○○訴由臺灣臺南地方檢察署檢察官偵查起訴。
    理  由
壹、程序部分：
    查本件下引卷附具傳聞證據性質之供述證據，檢察官、被告
    於本院審理時，均表示同意有證據能力（本院卷第52頁），
    且本院審酌各該證據作成之情況，並無程序違法或有何意思
    不自由情形，復經原審及本院於審判期日就上開證據依法進
    行提示、調查、辯論，且與本案待證事實間復具有相當之關
    聯性，以之為本案證據並無不當，自得採為本件認定事實之
    基礎，故依刑事訴訟法第159條之5第1項規定，認有證據能
    力。另查其餘本案判決所引用之非供述證據，審酌該等證據
    作成時之情況，並無何取證之瑕疵或其他不當情事，且與本
    案事實有相當之關連性，認適當作為證據，且經原審及本院
    於審理程序中依法提示、調查，應認均具有證據能力。
貳、實體部分：
一、認定犯罪事實所憑證據及理由：　　
　　前揭事實，業據被告於原審及本院審理時坦承不諱，且有證
    人即告訴人乙○○於警詢及偵查中之證述可資參佐，並有台南
    市立醫院診斷證明書、王肇陽皮膚科診所診斷證明書、道路
    交通事故現場圖、道路交通事故調查表㈠㈡、監視器錄影畫面
    翻拍照片、事故現場及車損情形照片在卷可憑（見他字卷第
    11至13、55至94頁），足見被告前開任意性自白核與事實相
    符，堪以採信。
二、按汽車行駛時，駕駛人應注意車前狀況及兩車並行之間隔，
    並隨時採取必要之安全措施，道路交通安全規則第94條第3
    項定有明文。上開規定，為汽車駕駛人應盡之注意義務，被
    告於案發時為領有適當駕駛執照之駕駛人，有前引道路交通
    事故調查表㈡附卷可佐（見他字卷第59頁），實難諉為不知
    。又依前述道路交通事故調查表㈠所載本件交通事故發生當
    時天候晴、夜間有照明、柏油路面乾燥、無缺陷、無障礙物
    ，且視距良好，客觀上並無不能注意之情事，且依被告駕駛
    能力亦足注意，倘被告加以注意即可發現行駛於對向車道之
    告訴人並未減速而欲通過該路口，然被告竟疏未注意，貿然
    左轉，而肇致本件交通事故，被告顯有違上開注意義務，足
    認被告就本件交通事故之發生顯有過失。又汽車行駛至交岔
    路口，其行進、轉彎應遵守燈光號誌或交通指揮人員之指揮
    ，遇有交通指揮人員指揮與燈光號誌並用時，以交通指揮人
    員之指揮為準，道路交通安全規則第102條第1項第1款亦有
    明文，而依當時情形，客觀上亦無不能注意之情事，告訴人
    竟疏於注意，貿然闖越紅燈前行，以致發生本件交通事故，
    足認告訴人就上開交通事故之發生亦與有過失。參以本件交
    通事故之肇事因素經臺南市車輛行車事故鑑定會鑑定結果，
    亦認告訴人駕駛普通重型機車，未依號誌指示行駛，闖越紅
    燈，為肇事原因；被告駕駛自小客車，號誌轉換之際進入路
    口，左轉未注意車前狀況，同為肇事原因，有臺南市車輛行
    車事故鑑定會110年7月22日南市交鑑字第1100893742號函暨
    所附鑑定意見書存卷可參（見調偵字卷第19至21頁），因上
    開鑑定結果係鑑定機關本於專業知識及交通鑑定經驗所為之
    判斷，當可憑信，益徵被告及告訴人就上開交通事故之發生
    確均有過失。惟被告之過失行為係上開交通事故之肇事因素
    之一，告訴人雖與有過失，亦僅係本件對被告量刑之參考因
    素，無解於被告應負之罪責。又告訴人係因本件交通事故受
    傷，被告之過失行為與告訴人所受傷害間有相當因果關係。
    從而，被告過失傷害犯行事證明確，洵堪認定，應予依法論
    科。
三、論罪科刑：
　㈠核被告所為，係犯刑法第284條前段之過失傷害罪。
　㈡被告於本件交通事故發生後，於有偵查犯罪權限之機關人員
    知悉其犯罪前，向據報前往現場處理之臺南市政府警察局第
    一分局交通分隊警員承認駕車肇事等情，有臺南市政府警察
    局第一分局交通分隊道路交通事故肇事人自首情形紀錄表附
    卷可憑（見他字卷第49頁），被告係對於未發覺之罪自首而
    受裁判，爰依刑法第62條前段規定減輕其刑。
四、原審以被告上開犯行，罪證明確，適用刑法第284條前段、
    第62條前段、第41條第1項前段，並審酌被告疏未注意遵守
    相關之道路交通法規，因其疏失肇致本件交通事故之發生，
    致告訴人受有如事實欄所載之傷害，殊為不該，惟念其犯後
    已坦承犯行不諱，兼衡被告與告訴人間因意見不同未能成立
    和解、調解之客觀情節、被告之過失程度、告訴人所受之傷
    勢情形，暨被告自陳其學歷為高職畢業，目前為職業軍人，
    每月收入約新臺幣50,000元，與配偶及2名未成年子女同住
    ，須扶養父母及未成年子女之智識程度、家庭生活狀況等一
    切情狀，量處拘役20日，並諭知易科罰金之折算標準。本院
    認原審認事用法俱無不合，量刑亦堪認妥適。檢察官依告訴
    人之請求提起上訴認被告不願意和解、也不道歉、態度惡劣
    ，原審量刑過輕云云，尚非有理由，應予駁回。
五、查被告未曾因故意犯罪受有期徒刑以上刑之宣告，有臺灣高
    等法院被告前案紀錄表1份在卷可參（本院卷第25頁）。又
    被告於本院審理中已與告訴人達成和解願賠償告訴人之損害
    新台幣3萬元（已當庭給付2萬元，餘1萬元由新光產物保險
    公司負責給付），告訴人同意給被告緩刑之機會，有本院和
    解筆錄1份在卷可稽（本院卷第62、69-70頁），是本院認被
    告經此偵審程序教訓，應知警惕諒無再犯之虞，所宣告之刑
    以暫不執行為適當，爰併宣告緩刑2年，以勵自新。　
據上論斷，應依刑事訴訟法第368條，刑法第74條第1項第1款，
判決如主文。
本案經檢察官陳奕翔提起公訴，檢察官黃信勇提起上訴，檢察官
柯怡伶到庭執行職務。
中　　華　　民　　國　　111 　年　　3 　　月　　31　　日
                  刑事第一庭    審判長法　官  楊清安
                                      法　官  蕭于哲
                                      法　官  陳顯榮
以上正本證明與原本無異。
不得上訴。
　　　　　　　　　　　　　　　　　　　書記官  陳筱婷
中　　華　　民　　國　　111 　年　　3 　　月　　31　　日
附錄：本案論罪科刑法條
刑法第284條：
因過失傷害人者，處1年以下有期徒刑、拘役或10萬元以下罰金
；致重傷者，處3年以下有期徒刑、拘役或30萬元以下罰金。